【裁判字號】    89,訴,318
【裁判日期】    891109
【裁判案由】    清償借款
【裁判全文】
臺灣花蓮地方法院民事判決  八十九年度訴字第三一八號
    原      告    彰化商業銀行股份有限公司
    法定代理人    甲○○
    訴訟代理人    丙○○
    被      告    東帥股份有限公司
    兼法定代理人  丁○○
    被      告    戊○○
    被      告    乙○○
    訴訟代理人    丁○○
右當事人間請求給付借款事件，本院判決如左：
    主    文
壹、被告應連帶給付原告新台幣貳佰萬元，及自民國八十九年五月九日起至清償日止
    ，按年息百分之九．五九計算之利息，並自民國八十九年五月九日起至清償日止
    ，六個月以內者，按上開利率百分之十，六個月以上者，按上開利率百分之二十
    計算之違約金。
貳、訴訟費用由被告連帶負擔。
    事    實
壹、原告方面：
一、聲明：如主文所示。
二、陳述：
  (一)被告東帥股份有限公司（下稱：東帥公司）於民國（下同）八十六年九月八日，
    邀同其餘被告為連帶保證人，東帥得依契約向原告借款新台幣（以下同）二千萬
    元，東帥公司遂依約於八十八年九月二十九日，向原告借得二百萬元，並約定應
    於八十九年三月二十九日清償，利息為年息百分之九．五九，逾期未還款時，逾
    期在六個月以內者，按上開利率百分之十，逾期六個月以上者，按上開利率百分
    之二十計付違約金。但東帥公司僅繳息至八十九年五月八日，此後即逾期未還款
    。為此依據借貸及保證關係提起本訴。（見起訴狀）
  (二)對方所清償款項是另一筆借款的錢（見審卷第二七頁）。
三、證據：提出本票一張、約定書四份、保證書一份（均影本）為證。
貳、被告方面：
一、聲明：駁回原告之訴。
二、陳述：
  (一)東帥公司、丁○○、乙○○部分：
    有還一部分利息，最近就會還錢給彰銀。半個月內我就可以將本件利息部分還清
    （見審卷第二七、二八頁）。
  (二)戊○○部分：
    錢都是公司在用，不是我個人用。（見審卷第三七頁）
三、證據：（無）
    理    由
一、原告主張借款及保證之事實，已據其提出與所述相符之本票一張、約定書四份、
    保證書一份（均影本）為證，應認原告之主張為真正。
二、按，當事人主張有利於己之事實者，就其事實有舉證之責任，民事訴訟法第二百
    七十七條定有明文。被告東帥公司雖抗辯已清償部分欠款，但原告否認係清償本
    件借款，東帥公司復未能證明係清償本件借款，本院無從採信其辯詞；戊○○既
    係保證人，即應就東帥公司所積欠款項負保證責任，所辯亦非可信。
三、原告依據借款及保證關係提起本訴，請求文文第一項所示本金、利息、違約金，
    合於法律規定，應予准許。
四、據上論結：原告之訴為有理由，依民事訴訟法第七十八條、第八十五條第二項，
    判決如主文。（一、二審訴訟費用係指法院所收取之各項費用，不含律師費等費
    用。）
中      華      民      國    八十九    年     十一     月      九      日
                                        臺灣花蓮地方法院民事庭
~B法      官  吳燁山
右正本証明與原本無異。
如對本判決不服，應於送達後廿日內，向本院提出上訴狀（應抄附繕本）。
~B法院書記官  連玫馨
中      華      民      國    八十九    年     十一     月      九      日


司法院資訊處製作；財團法人民間司法改革基金會備份。
